臺灣嘉義地方法院民事裁定　100年度簡聲抗字第1號
抗　告　人　劉佳德
相　對　人　劉佳聖
上列當事人間請求拆屋還地等事件，抗告人對於中華民國99年12
月24日本院嘉義簡易庭99年度嘉簡聲字第161號民事裁定提起抗
告，本院裁定如下：
    主  文
抗告駁回。
抗告費用新臺幣壹仟元由抗告人負擔。
    理  由
一、抗告意旨略以：查兩造間99年度嘉簡字第178號拆屋還地等
    事件，僅測量現場1次，但原裁定附表計算書卻列複丈費及
    建物測量費編號2：新臺幣（下同）4,150元；編號3：8,000
    元，將另案之測量費增列為本件測量費用，顯有違誤，爰依
    法提起抗告，並聲明：原裁定廢棄，另為適法之裁定。
二、按法院未於訴訟費用之裁判確定其費用額者，第一審受訴法
    院於該裁判有執行力後，應依聲請並得依職權以裁定確定之
    ，民事訴訟法第91條第1項定有明文。次按依民事訴訟法第4
    95條之1第1項準用同法第449條第1項之結果，抗告法院認抗
    告為無理由者，應為駁回抗告之裁定。查抗告人與相對人間
    請求拆屋還地等事件，經本院嘉義簡易庭於民國99年8月31
    日以9 9年度嘉簡字第178號判決確定，訴訟費用由抗告人負
    擔，嗣經本院核發前開民事判決確定證明書；復再經相對人
    聲請本院嘉義簡易庭確定本件訴訟費用額，案經本院嘉義簡
    易庭於99年12月24日以99年度嘉簡聲第161號裁定確定抗告
    人應負擔之訴訟費用額為13,150元（如附表所示）等情，業
    據本院調取前揭訴訟卷宗查明無訛，自堪信為真實。而本院
    嘉義簡易庭於計算本件訴訟費用金額時，即應依原判決中關
    於訴訟費用之判決確定抗告人應負擔之金額，不得違反原判
    決中關於訴訟費用之判決，乃屬當然。經查，上開拆屋還地
    事件，其地政規費徵收聯單係為本院99年囑託嘉義縣水上地
    政事務所勘驗嘉義縣中埔鄉○○段368地號土地，為同一案
    件之複丈規費，其分兩開立收據係因第一次繳納規費後，再
    次補繳不足複丈規費，故分兩次開執收據等情，有嘉義縣水
    上地政事務所100年2月18日嘉上地測字第1000000807號函1
    紙在卷可稽，準此，抗告人稱原裁定附表計算書所列之編號
    2、3，顯係將另案之測量費增列為本件測量費用云云，要與
    事實不符。綜上，抗告意旨指摘原裁定不當，為無理由，應
    予駁回。
三、依民事訴訟法第436條之1第3項、第495條之1第1項、第449
    條第1項、第95條、第78條，裁定如主文。
中    華    民    國   100    年    2     月    25    日
                  民事第二庭  審判長法  官  曾文欣
                                    法  官  柯月美
                                    法  官  黃仁勇
以上正本係照原本作成
本件不得再抗告
中    華    民    國   100    年    2     月    25    日
                                    書記官  黃意雯
附表：
┌──────────────────────────┐
│計算書（單位：新臺幣）                              │
├──┬───────┬───────┬───────┤
│編號│項目          │ 金額         │   備註       │
├──┼───────┼───────┼───────┤
│ 1  │第一審裁判費  │   1,000元    │ 相對人預繳   │
├──┼───────┼───────┼───────┤
│ 2  │複丈費及建物測│   4,150元    │ 相對人預繳   │
│    │量費、地籍圖謄│              │              │
│    │本費          │              │              │
├──┼───────┼───────┼───────┤
│ 3  │複丈費及建物測│   8,000元    │ 相對人預繳   │
│    │量費          │              │              │
├──┼───────┼───────┼───────┤
│    │  合計        │  13,150元    │              │
├──┴───────┼───────┼───────┤
│   抗告人應負擔     │  13,150元    │              │
└──────────┴───────┴───────┘